臺灣彰化地方法院刑事裁定
111年度單禁沒字第133號
聲  請  人  臺灣彰化地方檢察署檢察官
被      告  蕭惠文



上列聲請人聲請裁定沒收銷燬違禁物案件（111年度聲沒字第81
號，111年度戒毒偵字第28號、第30號），本院裁定如下：
    主    文
扣案如附表所示之物均沒收銷燬之。
    理    由
一、聲請意旨略以：被告蕭惠文前因施用第一級、第二級毒品案
    件，業經臺灣彰化地方檢察署（下稱彰化地檢署）檢察官為
    不起訴處分確定，惟因其先後經警查獲並扣案如附表所示之
    物，均屬違禁物，有衛生福利部草屯療養院鑑驗書附卷足證
    ，爰依法聲請裁定沒收銷燬等語。
二、毒品危害防制條例經總統於民國109年1月15日以華總一義字
    第10900004091號令修正公布第2、4、9、11、15、17至20、
    21、23、24、27、28、32之1、33之1、34、36條條文，並增
    訂第35條之1，其中第18、24條施行日期經行政院以110年4
    月15日院臺法字第1100010649號令定自110年5月1日施行。
    而按查獲之第一級、第二級毒品及專供製造或施用第一級、
    第二級毒品之器具，不問屬於犯罪行為人與否，均沒收銷燬
    之。現行毒品危害防制條例第18條第1項前段定有明文，然
    此項僅就各級毒品增加「級」字而酌作文字修正，並未影響
    該項之法律效果，故此部分無新舊法比較適用之問題，應依
    一般法律適用原則，適用裁判時之新法，即應適用修正後之
    毒品危害防制條例第18條第1 項規定。又按違禁物不問屬於
    犯罪行為人與否，沒收之，且得單獨宣告沒收，刑法第38條
    第1項、第40條第2項亦分別定有明文。
三、經查，被告前因施用毒品案件，於109年9月8日下午2時20分
    許，為警查獲並扣得如附表編號1、2所示之物，經本院以10
    9年度毒聲字第396號裁定送觀察、勒戒後，因認有繼續施用
    毒品傾向，而經本院以110年度毒聲字第399號裁定送戒治處
    所執行強制戒治，被告於執行強制戒治屆滿6個月，經評估
    認無繼續強制戒治之必要，於111年1月18日停止戒治，接續
    執行他案，而被告另因施用毒品案件，於110年2月4日上午7
    時20分許為警查獲並扣得如附表編號3至6所示之物，該次犯
    行為上揭觀察、勒戒執行完畢前所犯，為上開觀察勒戒之效
    力所及，經彰化地檢署檢察官以111年度戒毒偵字第28號、
    第29號、第30號、第31號、第32號、第33號一併為不起訴處
    分確定等情，有上開裁定、不起訴處分書及臺灣高等法院被
    告前案紀錄表在卷可稽。又被告上揭犯行分別經警查獲並扣
    得如附表所示之物，經衛生福利部草屯療養院鑑定結果，分
    別檢出如附表所示之毒品成分一情，有本院109年聲搜字第7
    75號搜索票、自願受搜索同意書、彰化縣警察局彰化分局搜
    索扣押筆錄、扣押物品目錄表、彰化縣警察局查獲施用（持
    有）毒品案件經過情形紀錄表、本院110年聲搜字第92號搜
    索票、南投縣政府警察局草屯分局搜索扣押筆錄、扣押物品
    目錄表、查獲及扣案物照片及衛生福利部草屯療養院109年9
    月28日草療鑑字第1090900294號、同年10月29日草療鑑字第
    1091000360號、110年2月22日草療鑑字第1100200097號鑑驗
    書在卷可佐，除因鑑定用罄而不復存在之部分外，均應依毒
    品危害防制條例第18條第1項前段規定，宣告沒收銷燬之。
    又附表編號1至2、編號5至6所示包裝袋因其上所殘留之毒品
    ，及編號3至4所示吸食器殘留有極微量毒品，衡情已無從析
    離，或析離所需費用與該等物品之客觀價值顯不相當，自應
    整體視之為毒品，不問是否屬於被告所有，應依毒品危害防
    制條例第18條第1項前段規定，均宣告沒收銷燬之，併此敘
    明。
四、依刑事訴訟法第220條，毒品危害防制條例第18條第1項前段
    ，刑法第11條、第40條第2項，裁定如主文。
中　　華　　民　　國　　111 　年　　4 　　月　　27　　日
                    刑事第六庭  法  官  呂美玲
以上正本證明與原本無異。
如不服本裁定，應於裁定送達後5日內，向本院提出抗告狀。
中　　華　　民　　國　　111 　年　　4 　　月　　27　　日
                                書記官  鍾宜津　　
　　
附表：（扣案物）　　
編號        扣押物品名稱及數量         備註  檢品 鑑驗結果  1 白色粉末1包（檢品編號：B0000000，驗餘淨重為0.0121公克，含包裝袋） 含第一級毒品海洛因成分 ⑴109年9月8日下午2時20分許，為警在彰化縣○○鄉○○路0段00巷00弄00號前查獲扣得（參彰化地檢署109年度毒偵字第1244號卷第65頁至第68頁） ⑵衛生福利部草屯療養院109年9月28日草療鑑字第1090900294號鑑驗書（參彰化地檢署109年度毒偵字第1244號卷第129頁）　 2 晶體1包（檢品編號：B0000000，驗餘淨重為0.4356公克，含包裝袋） 含第二級毒品甲基安非他命成分 ⑴同編號1⑴ ⑵衛生福利部草屯療養院109年10月29日草療鑑字第1091000360號鑑驗書（參彰化地檢署109年度毒偵字第1244號卷第139頁）　 3 玻璃球吸食器1個（檢品編號：B0000000）  含第一級毒品海洛因、第二級毒品甲基安非他命成分 ⑴110年2月4日上午7時20分許，為警在彰化縣○○市○○街00號查獲扣得（參彰化地檢署110年度毒偵字第521號卷第11頁至第19頁） ⑵衛生福利部草屯療養院110年2月22日草療鑑字第1100200097號鑑驗書（參彰化地檢署110年度毒偵字第521號卷第51頁至第53頁）　 4 玻璃球吸食器1個（檢品編號：B0000000） 含第二級毒品甲基安非他命成分  5 殘渣袋3個（檢品編號：B0000000、B0000000、B0000000） 均含第一級毒品海洛因、非屬「毒品危害防制條例」列管成分咖啡因（Caffeine）成分  6 殘渣袋2個（檢品編號：B0000000、B0000000） 均含第一級毒品海洛因、第二級毒品甲基安非他命成分